【裁判字號】    89,上易,1084
【裁判日期】    890607
【裁判案由】    侵占
【裁判全文】
臺灣高等法院臺中分院刑事判決                八十九年度上易字第一０八四號
    上  訴  人
    即  被  告  丙○○
右上訴人因侵占案件，不服臺灣臺中地方法院八十九年度易字第四八九號中華民國八
十九年四月六日第一審判決（起訴案號：臺灣臺中地方法院檢察署八十八年度偵字第
一四二四四號），提起上訴，本院判決如左：
      主  文
上訴駁回。
      事  實
一、丙○○與乙○○原係同居男女朋友，乙○○因案於民國（下同）八十六年五月間
    入監執行，服刑期間因先前積欠朋友新台幣（下同）七十九萬元及銀行利息關係
    ，乃委託丙○○代為出售其所有位於台中縣豐原市○○路○段二四七巷二十七弄
    二十號（公訴人漏載二段）之房屋一棟，以償還前述欠款，餘款則由丙○○代為
    保管。丙○○即於八十六年九月間，以三百一十萬元之價格代乙○○出售上開房
    屋予蘇玲君，得款後復代乙○○清償前述欠款，所餘款項尚有八十萬元。丙○○
    竟萌不法所有之意圖，於八十六年九月間，擅自將前述持有乙○○所有之八十萬
    元，變易持有為所有予以侵占入己。嗣乙○○於八十七年七月十三日假釋出獄時
    ，欲向丙○○追討該筆款項，丙○○拒不償還該筆款項，始知上情。
二、案經乙○○訴由臺灣臺中地方法院檢察署檢察官偵查起訴。
    理  由
一、訊據上訴人即被告丙○○矢口否認有何右揭侵占之犯行，辯稱：伊去監獄探視乙
    ○○時，乙○○確以口頭委託伊代為利用售屋餘款八十萬元操作股票，伊即以伊
    名義開戶操作，但因投資失利，目前全賠，伊並未侵占該筆款項云云。
二、惟查：被告前揭侵占事實，業據告訴人乙○○指述綦詳，並有土地、建物登記簿
    謄本各一份附卷可稽。且被告對於告訴人究係以何種方式委託其操作股票乙節，
    先於八十八年十月二十六日偵查中稱係乙○○以口頭委託其代為操作股票；再於
    八十九年三月一日原審調查時改稱係乙○○寫信委託其代為操作股票，但目前伊
    已經找不到該份信函；復於八十九年三月十七日原審審理時改稱係乙○○口頭委
    託其代為操作股票；前後紛歧迥異，由此足見被告並無受託以餘款代為操作股票
    之情事，否則被告應不致於如此說詞反復紛歧。被告否認犯行，所辯無非係卸責
    之詞，不足採信。被告意圖為自己不法之所有，而侵占自己持有他人之物，事證
    明確，犯行堪以認定。
三、核被告所為，係犯刑法第三百三十五條第一項侵占罪。原審以被告犯行明確，而
    適用刑法上開法條及罰金罰鍰提高標準條例第一條前段之規定，並審酌被告之素
    行、犯罪之動機、目的、手段、所生之危害及犯罪後態度等一切情狀，判處有期
    徒刑肆月。其認事用法，洵無違誤。被告否認犯罪，上訴指摘原審判決不當，顯
    無理由，應予駁回。
四、據上論斷，應依刑事訴訟法第三百六十八條，判決如主文。
五、本案經檢察官甲○○到庭執行職務。
中      華      民      國    八十九    年      六      月      七      日
                                  臺灣高等法院臺中分院刑事第八庭
                                        審判長法  官  古  金  男
                                              法  官  劉  連  星
                                              法  官  劉  榮  服
右正本證明與原本無異。
不得上訴。
                                              書記官  茆  亞  民
中      華      民    國     八十九     年      六      月     九     日
附錄本案論罪科刑法條
刑法第三百三十五條意圖為自己或第三人不法之所有，而侵占自己持有他人之物者，
處五年以下有期徒刑、拘役或科或併科一千元以下罰金。前項之未遂犯罰之。
                                                                        Ｄ


司法院資訊處製作；財團法人民間司法改革基金會備份。
